【裁判字號】    95,抗,187
【裁判日期】    951018
【裁判案由】    本票裁定
【裁判全文】
臺灣高雄地方法院民事裁定               95年度抗字第187號
抗  告  人  丙○○
            乙○○
相  對  人  全日行小客車租賃有限公司
法定代理人  甲○○
上列抗告人與相對人間本票裁定事件，抗告人對於中華民國95年
6 月7 日本院95年度票字第15711 號裁定提起抗告，本院裁定如
下：
    主  文
抗告駁回。
抗告程序費用壹仟元由抗告人連帶負擔。
    理  由
一、抗告意旨略以：相對人所執抗告人與張明慧共同簽發面額新
    台幣（下同）75,530元，發票日民國95年5 月6 日，票號56
    5610之本票（下稱系爭本票）上抗告人之簽名係張明慧所偽
    造，抗告人既未同意授權，又未親自簽名，自不負票據責任
    ，為此提起抗告，請求廢棄原裁定等語。
二、按執票人向本票發票人行使追索權時，得聲請法院裁定後強
    制執行。又2 人以上在票據上共同簽名時，應連帶負責。票
    據法第123 條、第5 條第2 項分別定有明文。又按本票執票
    人依上開法條之規定，聲請法院裁定許可對發票人強制執行
    係屬非訟事件程序，以審查強制執行許可與否，並無確定實
    體上法律關係存否之效力，如發票人就票據債務之存否有爭
    執時，應由發票人提起確認之訴，以資解決，最高法院56年
    台抗字第714 號、57年台抗字第76號著有判例。再按發票人
    主張本票係偽造、變造者，於本票准予強制執行之裁定送達
    20日內，得對執票人向為裁定之法院提起確認之訴。發票人
    證明已依前項規定提起訴訟時，執行法院應停止強制執行。
    非訟事件法第195 條第1 、2 項定有明文。是以發票人如主
    張經法院准予強制執行之本票係偽造者，自應提起確認本票
    債權不存在之訴，即可停止強制執行程序，而非對准予強制
    執行之裁定提出抗告。
三、經查：本件相對人主張：執有系爭本票1 紙，並免除作成拒
    絕證書，詎屆期提示未獲付款，依票據法第123 條聲請裁定
    許可強制執行等情，已據提出系爭本票為證，揆諸上揭說明
    ，原裁定予以准許，即無不合。抗告意旨雖主張：系爭本票
    係張明慧偽簽等語，惟此乃屬實體上之爭執，參諸上開規定
    ，應由抗告人另行提起確認本票債權不存在之訴訟，以資解
    決，本件非訟程序不得加以審究，仍應為許可強制行之裁定
    。
四、據上論結，本件抗告為無理由，依非訟事件法第46條、第21
    條第2 項、第23條、第24條第1 項，民事訴訟法第495 條之
    1 第1 項、第449 條第1 項、第85條第2 項，裁定如主文。
中    華    民    國    95    年    10    月    18    日
                  民事第六庭  審判長法  官  謝靜雯
                                    法  官  鄭詠仁
                                    法  官  廖正雄
以上正本係照原本作成。
本裁定不得抗告。
中    華    民    國    95    年    10    月    18    日
                                    書記官  許雅惠


司法院資訊處製作；財團法人民間司法改革基金會備份。
